---
title: "Reporte Mensual"
author: "MetaDocencia"
date: "7/5/2020"
output:
  html_document: default
  pdf_document: default
---

```{r setup, include=FALSE}
knitr::opts_chunk$set(echo = FALSE)

library(tidyverse)
library(readxl)
library(here)
library(rnaturalearth)
library(ggthemes)
library(sf)
library(lubridate)

encuesta_fin_cursos <- read_excel(here::here("data", "Encuesta_fin_cursos.xlsx"),
                                  skip = 1,
                                  col_names = c("marca_temporal",
                                                "positivo",
                                                "a_mejorar"))

pre_inscripciones <- read_excel(here::here("data", "Pre-Inscripciones.xlsx"), 
                                sheet = "Respuestas de formulario 1", 
                                skip = 1,
                                col_names = c("marca_temporal",
                                              "email",
                                              "nombre_apellido",
                                              "institucion",
                                              "pais",
                                              "provincia_mayor_cantidad_horas_clase",
                                              "nivel_educativo",
                                              "da_clase",
                                              "anios_dando_clase",
                                              "gestion",
                                              "creencias_docencia",
                                              "a_cargo_clase",
                                              "inicio_clase",
                                              "cantidad_estudiantes",
                                              "disciplinas_docencia",
                                              "celular",
                                              "tablet",
                                              "laptop_computadora_portatil",
                                              "google_drive",
                                              "google_forms",
                                              "google_docs",
                                              "whatsapp",
                                              "telegram",
                                              "slack",
                                              "campus_virtual_moodle",
                                              "google_classroom",
                                              "zoom",
                                              "skype",
                                              "plataforma_comunicación_online",
                                              "facebook",
                                              "twitter",
                                              "instagram",
                                              "youtube",
                                              "acceso_internet",
                                              "barrera_tecnológica",
                                              "habilidad_teclado_compu",
                                              "discapacidad_impedimento",
                                              "cursos_selecionados",
                                              "franja_horaria",
                                              "interes_otros_cursos",
                                              "curso_para_docencia_online_otro_tema",
                                              "contribuir_desarrollo_cursos",
                                              "noticias",
                                              "otra_info",
                                              "semana_maniana",
                                              "semana_tarde",
                                              "sabado_maniana",
                                              "sabado_tarde",
                                              "otro",
                                              "pedido_confirmacion",
                                              "confirmo",
                                              "mail_enviado_para_el_curso_del",
                                              "aviso_que_no_asiste",
                                              "se_volvio_a_invitar",
                                              "asistio",
                                              "no_asistio_razon",
                                              "mailchimp"
                                ))



```


```{r echo=FALSE, message=FALSE, warning=FALSE}
paises <- pre_inscripciones %>%
  group_by(pais) %>%
  summarise(cantidad = n()) %>%
  select(pais, cantidad)%>%
  arrange(desc(cantidad)) 

paises_metadocencia <- paises %>%
  drop_na() %>%
  pull(pais)

ciudades <- pre_inscripciones %>%
  group_by(provincia_mayor_cantidad_horas_clase) %>%
  summarise(cantidad = n()) %>%
  select(provincia_mayor_cantidad_horas_clase, cantidad) %>%
  mutate(provincia_mayor_cantidad_horas_clase = ifelse(provincia_mayor_cantidad_horas_clase == "Tierra del Fuego", "Tierra del Fuego, Antártida e Islas del Atlántico Sur", provincia_mayor_cantidad_horas_clase)) %>%
  arrange(desc(cantidad))


alumnos <- pre_inscripciones %>%
  group_by(asistio) %>%
  summarise(cantidad = n()) 

asistieron <- alumnos %>%
  filter(str_detect(asistio, "1") | str_detect(asistio, "2"))%>%
  summarise(total = sum(cantidad)) %>%
  unlist()

interes <- alumnos %>%
  summarise(total = sum(cantidad)) %>%
  unlist()

fechas <- pre_inscripciones %>%
  group_by(mail_enviado_para_el_curso_del) %>%
  summarise(cantidad = n())    

disciplinas <- pre_inscripciones %>%
  select(disciplinas_docencia) %>%
  separate(col=disciplinas_docencia, into= c("diciplina1","diciplina2","diciplina3","diciplina4", "diciplina5",
                                             "diciplina6","diciplina7","diciplina8","diciplina9", "diciplina10",
                                             "diciplina11","diciplina12","diciplina13","diciplina14", "diciplina15",
                                             "diciplina16","diciplina17","diciplina18","diciplina19", "diciplina20"), sep=",") %>%
  pivot_longer(
    cols = diciplina1:diciplina20,
    names_to = "col",
    values_to = "disciplina"
  ) %>%
  mutate(disciplina = str_trim(disciplina, side = "both"))%>%
  filter(!is.na(disciplina))%>%
  group_by(disciplina) %>%
  summarise(cantidad = n())  

```

Metadocencia nace de una necesidad, pero sobre todo de la capacidad y ganas de ayudar. La comunidad ya cuenta con `r signif(interes,digits = 2)` profesionales que se sumaron a la propuesta desde distintas partes del mundo.

A `r lubridate::month(lubridate::today()) - 3`  meses del comienzo, la comunidad cuenta con `r asistieron` docentes que ya tomaron este curso y que, sumado a más de `r (interes - asistieron)` que ya se preinscribieron, hacen más de `r interes` profesionales que son parte de la iniciativa.


```{r mapamundo, echo=FALSE, message=FALSE, warning=FALSE}
mapamundi = ne_countries(scale = "medium", returnclass = "sf") 

mapping_paisES_iso3 <- read_csv(here::here("data", "mapping_ES_iso.csv"))

mapamundi <- mapamundi %>%
  mutate(metadocencia = iso_a3 %in% pull(filter(mapping_paisES_iso3, pais %in% paises_metadocencia), iso))



ggplot() +
  geom_sf(data = mapamundi, alpha = 1, aes(fill = metadocencia), color = "gray") +
  theme_map() +
  labs(title = paste0("Demostraron interés ", interes, " docentes de ", length(paises_metadocencia), " paises"),
       subtitle = "",
       x = "",
       y = "") +
  scale_fill_manual(values = c("gray88", "#c83737")) +
  ylim(-55, 90) +
  theme(legend.position = "none",
        plot.title = element_text(face = "bold")) 

```
